【裁判字號】    89,訴,482
【裁判日期】    891101
【裁判案由】    損害賠償
【裁判全文】
臺灣雲林地方法院民事判決  八十九年度訴字第四八二號
    原      告  甲○○
    被      告  乙○○
    被      告  楊俊郎即永興工程行
    右二人共同
    訴訟代理人  丙○○        .
右當事人間請求損害賠償事件，本院判決如左：
    主    文
被告應連帶給付原告新台幣伍拾壹萬元，及自民國八十九年九月二十七日起至清償日
止，按週年利率百分之五計算之利息。
原告其餘之訴駁回。
訴訟費用（減縮部分除外）由被告連帶負擔十分之九，餘由原告負擔。
    事    實
甲、原告方面：
  一、聲明：原來請求被告連帶給付原告新台幣（下同）六十七萬三千元，嗣後減縮
      為五十七萬元，及自起訴狀繕本送達翌日起至清償日止，按週年利率百分之五
      計算之利息。
  二、陳述：
  （一）原告前於民國（下同）八十八年六月九日，與被告訂立房屋改建契約書，委
        請被告承包改建原告所有坐落於台中市○○街六十四號房屋（含增建部分）
        ，約定總工程款為一百四十萬元，施工期限為三個月，開工日則自八十八年
        六月九日起算，詎料被告未依約定於三個月內完工，並於同年十二月二十五
        日起無故停工，原告乃委請律師發函，催告被告於五日內依約履行，為被告
        迄未繼續施工，及改正缺失部分，原告再委請律師發函解除契約。
  （二）因被告未依契約履行，原告損失木工修繕費八萬元、修理屋頂漏水部分三萬
        元（原來請求五萬元）、其他施工缺失部分十六萬元（原來請求二十四萬三
        千元）、及被告逾期未完工之違約金三十萬元，由於被告違約，原告之損害
        為三十萬元之二倍。
  三、證據：提出房屋改建契約書一件、律師函及估價單各二件為證。
乙、被告方面：
  一、聲明：駁回原告之訴。
  二、陳述：被告確實有與原告訂立房屋改建契約書，對於原告所主張尚未完工，及
      部分缺失之事實不爭執，且就原告請求木工修繕費用八萬元；修理屋頂漏水費
      用三萬元；其他施工缺失部分修繕費用十六萬元部份均不爭執。至於原告請求
      違約金三十萬元部分，被告認為太高，請求予以減少。
    理    由
一、原告主張之事實，已據其提出與所述相符之房屋改建契約書一件、律師函及估價
    單各二件為證，被告對於承攬系爭房屋改建工程，未依限完工等情，復不爭執，
    應認原告之主張為可採信。
二、被告對於原告所請求部分缺失之事實不爭執，且就原告請求木工修繕費用八萬元
    ；修理屋頂漏水費用三萬元；及其他施工缺失部分修繕費用十六萬元部份均不爭
    執，因此原告各該部分之請求為理由，應予准許。至於原告所請求違約金三十萬
    元部分，雖兩造所訂利之房屋改建契約書第五條約定：逾期不足一個月，以三萬
    元計算，逾期不足二個月以六萬元計算，以此類推等語，惟查本建工程款為一百
    四十萬元，其約定每月違約金三萬元，原告共要求三十萬元，似嫌過高，而原告
    雖主張損失甚大云云，然未據舉證以實其說，本院認為核減為二十四萬元比較適
    當。
三、綜上所述，原告請求被告給付五十一萬元（80000+30000+160000+240000=510000
    ），及自起訴狀繕本送達翌日起，至清償日止之法定遲延利息，為有理由，應予
    准許，其超過部分之請求，為無理由，應予駁回。
四、據上論結，本件原告之訴為一部有理由，一部無理由，依民事訴訟法第七十九條
    但書、第八十五條第二項判決如主文。
中      華      民      國    八十九    年       十一       月    一    日
                                        臺灣雲林地方法院民事庭
~B法      官  蕭守田
右為正本係照原本作成。
如對本判決上訴須於判決送達後二十日內向本院提出上訴狀。（須附繕本）
中      華      民      國    八十九    年       十一       月    一    日
~B法院書記官  張義雄


司法院資訊處製作；財團法人民間司法改革基金會備份。
